# 关于特许权使用费提前终止

提问人：yanglei198704 时间：2023-04-04 20:57:25
请教陈版主：
基本情况：公司按照未来 10 年需要支付的特许权使用未来现金流量进行折现确认了无形资产-特许权使用费、长期应付款以及未确认融资费用， 4 年后由于种种原因不在执行该合同，同时第四年的特许权也并未支付，第四年特许权使用费为 350 万元。协议终止时，公司无形资产账面价值与长期应付框账面价值之前的差额为 410 万，公司将410 万中的 350 万作为作为无需支付的特许权使用费计入营业外收入，同时将剩余的 60 万参照租赁租赁准则中的租赁期限缩短的方式，计入“资产处置损益”，请教陈版上述处理方式是否符合准则的规定，应该如何处理比较好呢

回答人：chenyiwei
该事项是作为一个整体处理的，不应分别列入两个损益项目。
建议整体参照租赁准则中租赁期缩短的方式处理，终止确认无形资产和长期应付款，差额整体列报为资产处置损益。